臺灣高等法院臺中分院刑事判決　　　　94年度上易字第1121號
上　訴　人　臺灣彰化地方法院檢察署檢察官
被　　　告　乙○○
上列上訴人因被告違反毒品危害防制條例案件，不服臺灣彰化地
方法院94年度易字第484號中華民國94年5月30日第一審判決（起
訴案號：臺灣彰化地方法院檢察署94年度毒偵字第1218號，併辦
案號：臺灣彰化地方法院檢察署94年度毒偵字第2746、3836、39
34號），提起上訴，本院判決如下：
    主 　　 文
原判決撤銷。
乙○○連續施用第二級毒品，累犯，處有期徒刑壹年。扣案之玻
璃吸食器壹個、吸食器貳支、玻璃球壹個、塑膠鏟管壹支均沒收
。
    事 　　 實
一、乙○○前因違反著作權案件，經臺灣彰化地方法院於民國（
    下同）91年3月29日以91年度易字第123號判決判處有期徒刑
    1年4月確定，又因施用第二級毒品案件，經臺灣彰化地方法
    院於91年8月22日以91年度簡字第69號判決判處有期徒刑6月
    確定，上開二罪嗣經裁定應執行有期徒刑1年8月確定，於93
    年6月15日假釋出監，至 93年9月9日假釋期滿未經撤銷，以
    已執行完畢論。又因施用毒品案件，經臺灣彰化地方法院於
    88年1月29日以88年度毒聲字第385號裁定觀察、勒戒後，認
    無繼續施用毒品之傾向，由臺灣彰化地方法院檢察署檢察官
    於88年2月22日以 88年度偵字第1515號為不起訴處分確定；
    復因施用第二級毒品案件，經臺灣彰化地方法院於91年4月1
    3日以91年度毒聲字第1009 號裁定觀察、勒戒後，認有繼續
    施用毒品之傾向，由臺灣彰化地方法院於91年5月15日以 91
    年度毒聲字第1229號裁定施予強制戒治，所涉刑案部分，則
    經該院以上揭91年度簡字第69號判決判處徒刑確定，並經臺
    灣彰化地方法院於92年1月17日以92年度毒聲字第149號裁定
    停止戒治付保護管束後，於92年1月30釋放出所，至92年5月
    12日保護管束期滿未經撤銷，視為強制戒治執行完畢。乙○
    ○又另行起意，於上開強制戒治處分執行完畢五年內，復基
    於施用第二級毒品安非他命之概括犯意，自94年2月9日19時
    左右起，至94年7月24 日某時止，在彰化縣員林鎮○○里○
    ○○街28號3樓、彰化縣埔心鄉○○村○○路96 號住處、彰
    化縣埔心鄉○○路旁竹林內等處，以將第二級毒品安非他命
    置於玻璃管（球）吸食器內或鋁箔紙上，再點火燒烤，以口
    鼻吸食煙氣之方式，連續施用第二級毒品安非他命多次。嗣
    分別(一)於 94年2月10日23時30分左右，在彰化縣埔心鄉○○
    路旁為警盤查，經警在彰化縣警察局溪湖分局埔心分駐所採
    尿室，徵得乙○○同意後採其尿液送驗後，發現尿液中有甲
    基安非他命之陽性反應而查獲。(二)於 94年5月19日16時25分
    左右，在彰化縣警察局員林分局刑事組採尿室，經乙○○同
    意採尿檢驗後，發現尿液中有甲基安非他命及安非他命之陽
    性反應而查獲。(三)於94年5月27日11時2 0分左右，經警持搜
    索票，在其彰化縣員林鎮○○里○○○街28號3 樓搜索查獲
    ，並扣得其所有而供其施用第二級毒品安非他命之玻璃吸食
    器1個。(四)於94年7月26日15時左右，為警持搜索票，分別在
    其彰化縣員林鎮○○里○○○街28號3 樓、彰化縣埔心鄉○
    ○村○○路96號住處搜索查獲，並扣得其所有而供其施用第
    二級毒品安非他命之吸食器2支、玻璃球 1個、塑膠鏟管1支
    ，供販賣第二級毒品安非他命之塑膠分裝袋13只、大小分裝
    袋1包、門號0000000000號行動電話1支。
二、案經彰化縣警察局溪湖分局報請臺灣彰化地方法院檢察署檢
    察官偵查起訴，及彰化縣警察局移送、彰化縣警察局員林分
    局報請臺灣彰化地方法院檢察署檢察官偵查移送併辦。
    理　　　由
一、被告許桂森於本院審理中經合法傳喚雖未到庭，然其就上開
    施用第二級毒品之事實部分，於警詢、檢察官偵查及原審法
    院審理中均坦承不諱，且其 (一)於94年2月10日為警查獲後採
    取之尿液，經送檢驗結果，呈甲基安非他命陽性反應，此有
    彰化縣衛生局 94年2月21日煙檢字第940728號煙毒尿液檢驗
    成績書一紙在卷可稽。 (二)於94年5月19日為警採取之尿液，
    經送詮昕科技股份有限公司檢驗結果，呈安非他命、甲基安
    非他命陽性反應，此有該公司94年6月3日報告編號00000000
    號濫用藥物尿液檢驗報告1紙附卷可稽。(三)於94年5月27日為
    警查獲後採取之尿液，經送檢驗結果，呈甲基安非他命陽性
    反應，此有彰化縣衛生局94年6月6日煙檢字第942244號煙毒
    尿液檢驗成績書一紙在卷可稽，並有被告所有而供其施用第
    二級毒品安非他命之玻璃吸食器1個扣案可資佐證。(四)於 94
    年7月26 日為警查獲後採取之尿液，經送檢驗結果，雖未呈
    甲基安非他命或嗎啡陽性反應，此有彰化縣衛生局94年8月8
    日煙檢字第943274號煙毒尿液檢驗成績書一紙在卷可稽，然
    有被告所有而供其施用第二級毒品安非他命之吸食器 2支、
    玻璃球1個、塑膠鏟管1支扣案可資佐證，查甲基安非他命經
    口服投與後約70%於24小時內自尿中排出，約90%於96小時內
     自尿中排出，最長可能不會超過4日，有行政院衛生署藥物
    食品檢驗局81年2月8日藥檢壹字第001156號函在卷可稽，
    故被告確有施用第二級毒品安非他命之犯行，其所為施用第
    二級毒品安非他命之自白確與事實相符，可堪採信。又被告
    前因施用毒品案件，經臺灣彰化地方法院於 88年1月29日以
    88年度毒聲字第385 號裁定觀察、勒戒後，認無繼續施用毒
    品之傾向，由臺灣彰化地方法院檢察署檢察官於88年2月 22
    日以88年度偵字第1515號為不起訴處分確定；復因施用第二
    級毒品案件，經臺灣彰化地方法院於 91年4月13日以91年度
    毒聲字第1009號裁定觀察、勒戒後，認有繼續施用毒品之傾
    向，由臺灣彰化地方法院於91年5月15日以91年度毒聲字第1
    229號裁定施予強制戒治，所涉刑案部分，則經該院以上揭9
    1年度簡字第69 號判決判處徒刑確定，並經臺灣彰化地方法
    院於92年1月17日以92年度毒聲字第149號裁定停止戒治付保
    護管束後，於92年1月30釋放出所，至92年5月12日保護管束
    期滿未經撤銷，視為強制戒治執行完畢，此有臺灣彰化地方
    法院檢察署刑案資料查註紀錄表及臺灣高等法院被告前案紀
    錄表等件附卷可參，查92年7月9日修正公布，93年1月9日施
    行之毒品危害防制條例第20條、第23條規定，簡化施用毒品
    之刑事處遇程序，僅區分初犯、五年內再犯；初犯，經觀察
    、勒戒或強制戒治，應為不起訴之處分或不付審理之裁定；
    觀察、勒戒或強制戒治執行完畢釋放後五年內再犯，即依法
    追訴或裁定交付審理。凡執行觀察、勒戒、強制戒治完畢釋
    放，或不起訴之處分，或為不付審理之裁定、免刑之判決、
    不付保護管束之裁定等裁判後，再犯施用毒品罪者，均屬再
    犯。故依修正後毒品危害防制條例第23條第2 項規定，被告
    於強制戒治完畢釋放後，五年內再犯施用毒品之罪，應依法
　　論科。本件事證已臻明確，被告施用第二級毒品安非他命之
  　犯行堪以認定，應依法論科。
二、按安非他命係毒品危害防制條例第2條第2項第2 款所規定之
    第二級毒品，不得非法施用，是核被告許桂森所為，係犯毒
    品危害防制條例第10條第2 項之施用第二級毒品罪。被告施
    用第二級毒品前後持有第二級毒品之低度行為，為其施用第
    二級毒品之高度行為所吸收，不另論罪。被告先後多次施用
    第二級毒品安非他命之行為，時間緊接，犯罪構成要件相同
    ，顯係出於概括之犯意反覆為之，為連續犯，應依刑法第56
    條之規定以一罪論，並加重其刑。公訴意旨雖僅論及被告於
    94年2月9日19 時左右，有施用第二級毒品安非他命1次之行
    為，然上開未經起訴部分既經被告坦白供認，且經檢察官併
    案審理，與起訴部分，有連續犯之裁判上一罪關係，屬裁判
    上一罪，本為起訴效力所及，本院自應併予審理。再查被告
    乙○○前因違反著作權案件，經臺灣彰化地方法院於91年 3
    月29日以91年度易字第123號判決判處有期徒刑 1年4月確定
    ，又因施用第二級毒品案件，經臺灣彰化地方法院於91年 8
    月22日以91年度簡字第69號判決判處有期徒刑 6月確定，上
    開二罪嗣經裁定應執行有期徒刑1年8月確定，於93年6月 15
    日假釋出監，至93年9月9日假釋期滿未經撤銷，以已執行完
    畢論，此有臺灣高等法院被告前案紀錄表及臺灣彰化地方法
    院檢察署刑案資料查註紀錄表各 1份在卷足憑，其前受有期
    徒刑執行完畢後，於五年內再犯本件最重本刑為有期徒刑以
    上之罪，為累犯，應依刑法第47條之規定加重其刑，並遞加
    重之。
三、原審法院因認被告乙○○罪證明確，而予論科，固屬有據，
    然查：原審未及就被告於 94年2月9日1 9時左右以後之施用
    第二級毒品安非他命犯行併予審理，尚有未洽，檢察官以原
    審未及審酌被告另有施用第二級毒品之犯行而提起上訴，指
    摘原判決不當，為有理由，自應由本院將原判決予以撤銷改
    判。爰審酌被告前因施用毒品，甫經觀察、勒戒並強制戒治
    執行完畢後，無視國家杜絕毒品之政策，猶再施用第二級毒
    品安非他命，情節非輕，且經原審法院於 94年5月16日辯論
    終結後，竟仍毫無自省改過之意，猶仍施用毒品不輟，無視
    於毒品對於自身健康之戕害及國家對於杜絕毒品犯罪之禁令
    ，惡性非輕，有失政府制定毒品危害防制條例之立法美意，
    本不宜寬貸，惟施用毒品者均有相當程度之成癮性及心理依
    賴性，其犯罪心態與一般刑事犯罪之本質並不相同，容應以
    「病人」之角度為考量，及被告犯後之態度等一切情狀，量
    處如主文第二項所示之刑。扣案之玻璃吸食器1個、吸食器2
    支、玻璃球1個、塑膠鏟管1支，均係被告所有而供其施用第
    二級毒品安非他命所用之物，此據被告及證人李曉茹分別供
    明在卷，應依刑法第38條第1項第2款之規定宣告沒收。
四、被告乙○○經合法傳喚無正當理由不到庭，爰不待其陳述，
    逕行判決，附此說明。
據上論斷，應依刑事訴訟法第369條第1項前段、第364條、第299
條第1項前段、第371條，毒品危害防制條例第10條第2項、第 23
條第2項，刑法第11條前段、第56條、第47條、第38條第1項第 2
款，判決如主文。
本案經檢察官甲○○到庭執行職務。
中　　華　　民　　國　　94　　年　　10　　月　　12　　日
              刑事第七庭  審判長法　官　林　榮　龍
                                法　官　黃　日　隆
                                法　官　林　宜　民
上列正本證明與原本無異。
不得上訴。
                                書記官　陳　振　海
中　　華　　民　　國　　94　　年　　10　　月　　13　　日
                                                      Ｒ
